臺灣臺南地方法院民事裁定
110年度亡字第43號
聲  請  人  蔡蘇金捲  

代  理  人  蔡榮宗
上列聲請人聲請宣告蔡玉蘭死亡事件，本院裁定如下：
    主  文
一、宣告蔡玉蘭（女，民國00年0月00日生，身分證統一編號：Z
    000000000號，生前最後住所：臺南市○○區○○○0號）於民國5
    3年1月16日下午12時死亡。
二、程序費用新臺幣1,000元由蔡玉蘭之遺產負擔。
    理  由
一、聲請意旨略以：失蹤人蔡玉蘭於民國43年1月16日失蹤，聲
    請人為失蹤人之嫂，為利害關係人，前向本院聲請為公示催
    告之裁定，現公示催告期間屆滿，未見有人陳報失蹤人生存
    ，亦無失蹤人之信息，爰依法聲請准予裁定對失蹤人蔡玉蘭
    為死亡宣告等語。
二、按失蹤人失蹤滿10年後，法院得因利害關係人之聲請，為死
    亡之宣告，71年1月4日修正前之民法總則第8條第1項定有明
    文。次按失蹤人失蹤滿7年後，法院得因利害關係人或檢察
    官之聲請，為死亡之宣告，71年1月4日修正之民法總則第8
    條第1項亦有明定。又修正之民法總則第8條之規定，於民法
    總則施行後修正前（18年10月10日施行，臺灣地區於34年10
    月25日光復後始適用民法之規定，71年1月4日修正公布，72
    年1月1日施行）失蹤者，亦適用之；但於民法總則施行後修
    正前，其情形已合於修正前民法總則第8條之規定者，不在
    此限，此觀民法總則施行法第3條第3項之規定甚明。再按受
    死亡宣告者，以判決內所確定死亡之時，推定其為死亡；前
    項死亡之時，應為前條各項所定期間最後日終止之時，民法
    第9條第1項、第2項前段分別亦有明定。
三、經查：
（一）聲請人主張上情，業據其提出戶籍謄本1件為證，且經本
      院依職權調取失蹤人蔡玉蘭之在監在押全國紀錄表、勞保
      被保險人投保資料、近10年之稅務電子閘門財產所得調件
      明細表及入出境資訊連結作業表各1份核閱後發現，失蹤
      人蔡玉蘭並未在監、押，且無投保勞保之紀錄，亦無任何
      財產、所得，復無入出境紀錄，堪信聲請人之主張為真實
      。又聲請人前聲請本院為失蹤人死亡之公示催告，本院於
      110年9月16日黏貼該公示催告之公告於本院公告處，現申
      報期間已屆滿，未據失蹤人陳報其生存，或知其生死者陳
      報其所知，是聲請人聲請裁定對失蹤人蔡玉蘭為死亡宣告
      ，為有理由，應予准許，並應適用修正前民法第8條第1項
      之規定，於蔡玉蘭失蹤滿10年後為死亡宣告。
（二）查蔡玉蘭自43年1月16日失蹤，計至53年1月16日屆滿10年
      ，應推定是日下午12時為死亡之時，爰准予依法宣告。
四、據上論結，本件聲請為有理由，依家事事件法第154條第3項
    ，裁定如主文。
中　　華　　民　　國　　111 　年　　4 　　月　　25　　日
                  家事法庭  法  官  游育倫
以上正本係照原本作成。
如對本裁定不服，須於裁定送達後10日內向本院提出抗告狀，並
應繳納抗告費新臺幣1,000元。
本裁定確定後30日內，應至戶政事務所辦理死亡登記。
中　　華　　民　　國　　111 　年　　4 　　月　　25　　日
                             書記官 李鎧安